臺灣臺中地方法院刑事裁定
111年度聲字第882號
聲  請  人  臺灣臺中地方檢察署檢察官
受  刑  人  蔣慧錦




上列聲請人因受刑人數罪併罰有二裁判以上，聲請定其應執行之
刑（111年度執聲字第564號），本院裁定如下：
    主    文
蔣慧錦所犯如附表所示之罪，應執行有期徒刑參年貳月，併科罰
金新臺幣拾陸萬元，罰金如易服勞役，以新臺幣壹仟元折算壹日
。
    理    由
一、按裁判確定前犯數罪者，併合處罰之；數罪併罰，有二裁判
    以上者，依刑法第51條之規定，定其應執行之刑；又宣告多
    數有期徒刑，於各刑中之最長期以上，各刑合併之刑期以下
    定其刑期，但不得逾30年。刑法第50條第1項前段、第53 條
    、第51條第5款分別定有明文。次按數罪併罰之定應執行之
    刑，係出於刑罰經濟與責罰相當之考量，並非予以犯罪行為
    人或受刑人不當之利益，為一種特別的量刑過程，相較於刑
    法第57條所定科刑時應審酌之事項係對一般犯罪行為之裁量
    ，為定應執行刑之宣告，乃對犯罪行為人本身及所犯各罪之
    總檢視，除應考量行為人所犯數罪反應出之人格特性，並應
    權衡審酌行為人之責任與整體刑法目的及相關刑事政策，在
    量刑權之法律拘束性原則下，依刑法第51條第5款之規定，
    採限制加重原則，以宣告各刑中之最長期為下限，各刑合併
    之刑期為上限，但最長不得逾30年，資為量刑自由裁量權之
    外部性界限，並應受法秩序理念規範之比例原則、平等原則
    、責罰相當原則、重複評價禁止原則等自由裁量權之內部抽
    象價值要求界限之支配，以使輕重得宜，罰當其責，俾符合
    法律授與裁量權之目的，以區別數罪併罰與單純數罪之不同
    ，兼顧刑罰衡平原則（最高法院100年度台抗字第440 號刑
    事裁定意旨參照）。
二、受刑人蔣慧錦前因詐欺案件，經法院先後判處如附表所示之
    刑（詳如附表所示），均經分別確定在案。茲檢察官聲請定
    其應執行之刑，本院審核認聲請為正當，審酌受刑人所犯各
    罪係加入同一詐欺集團犯罪組織後，同期間所為，犯罪情節
    、行為態樣均相同，如以實質累加方式定應執行刑，則處罰
    之刑度顯將超過其行為之不法內涵，違反罪責原則，另兼衡
    附表各罪侵害不同被害人之財產法益，以及依最高法院刑事
    大法庭110年度台抗大字第489號裁定意旨，本院函知受刑人
    就本件定應執行之刑陳述意見，受刑人表示無意見（見本院
    卷第43頁）等情狀，為整體非難評價，於法律拘束之外部及
    內部性界限內，依限制加重原則，定其應執行刑如主文所示
    。
三、依刑事訴訟法第477條第1項，刑法第53條、第51條第5款、
    第7款、第42條第3項前段，裁定如主文。
中　　華　　民　　國　　111 　年　　3 　　月　　31　　日
                  刑事第八庭    法  官  陳鈴香
以上正本證明與原本無異。
如不服本裁定，應於收受送達後5日內向本院提出抗告狀。（應
附繕本）
                                書記官  陳科維
中　　華　　民　　國　　111 　年　　4 　　月　　 6　　日
附表：受刑人蔣慧錦定應執行刑案件一覽表
 編          號          1         2         3   罪          名  詐欺 詐欺 詐欺  宣    告    刑  有期徒刑1年1月  有期徒刑1年1月 有期徒刑1年2月 併科罰金新臺幣 3萬元   犯  罪  日  期  109年7月31日 109年8月11日 109年7月25日 偵查（自訴）機關年度案號  臺北地檢109年度偵字第31501號 臺北地檢109年度偵字第31501號 士林地檢109年度偵字第17165號等 最  後  事實審 法    院 臺北地院 臺北地院 士林地院  案    號 110年度審訴字第9號 110年度審訴字第9號 110年度審金訴字第129號等  判決日期 110年3月24日 110年3月24日 110年4月15日 確  定  判  決 法    院 臺北地院 臺北地院 士林地院  案    號 110年度審訴字第9號 110年度審訴字第9號 110年度審金訴字第129號等  判    決確定日期 110年5月4日 110年5月4日 110年5月18日 是否為得易科罰金及易服社會勞動之案件  均否 均否 均否 備註  臺中地檢110年度執助字第1981號（編號1至2定應執行有期徒刑1年3月）  臺中地檢111年度執助字第409號（編號3至12定應執行有期徒刑2年，併科罰金新臺幣12萬元） 

 編          號         4        5         6   罪          名  詐欺 詐欺 詐欺  宣    告    刑  有期徒刑1年1月 併科罰金新臺幣 2萬元  有期徒刑1年1月 併科罰金新臺幣 2萬元  有期徒刑1年2月 併科罰金新臺幣 3萬元   犯  罪  日  期  109年7月26日 109年7月26日 109年8月1日 偵查（自訴）機關年度案號  士林地檢109年度偵字第17165號等 士林地檢109年度偵字第17165號等 士林地檢109年度偵字第17165號等 最  後  事實審 法    院 士林地院 士林地院 士林地院  案    號 110年度審金訴字第129號等 110年度審金訴字第129號等 110年度審金訴字第129號等  判決日期 110年4月15日 110年4月15日 110年4月15日 確  定  判  決 法    院 士林地院 士林地院 士林地院  案    號 110年度審金訴字第129號等 110年度審金訴字第129號等 110年度審金訴字第129號等  判    決確定日期 110年5月18日 110年5月18日 110年5月18日 是否為得易科罰金及易服社會勞動之案件  均否 均否 均否 備註  臺中地檢111年度執助字第409號（編號3至12定應執行有期徒刑2年，併科罰金新臺幣12萬元）   

 編          號         7        8         9   罪          名  詐欺 詐欺 詐欺  宣    告    刑  有期徒刑1年1月 併科罰金新臺幣 2萬元  有期徒刑1年1月 併科罰金新臺幣 2萬元  有期徒刑1年2月 併科罰金新臺幣 3萬元   犯  罪  日  期  109年8月1日 109年8月1日 109年8月7日 偵查（自訴）機關年度案號  士林地檢109年度偵字第17165號等 士林地檢109年度偵字第17165號等 士林地檢109年度偵字第17165號等 最  後  事實審 法    院 士林地院 士林地院 士林地院  案    號 110年度審金訴字第129號等 110年度審金訴字第129號等 110年度審金訴字第129號等  判決日期 110年4月15日 110年4月15日 110年4月15日 確  定  判  決 法    院 士林地院 士林地院 士林地院  案    號 110年度審金訴字第129號等 110年度審金訴字第129號等 110年度審金訴字第129號等  判    決確定日期 110年5月18日 110年5月18日 110年5月18日 是否為得易科罰金及易服社會勞動之案件  均否 均否 均否 備註  臺中地檢111年度執助字第409號（編號3至12定應執行有期徒刑2年，併科罰金新臺幣12萬元）   

 編          號         10        11        12   罪          名  詐欺 詐欺 詐欺  宣    告    刑  有期徒刑1年1月 併科罰金新臺幣 2萬元  有期徒刑1年1月 併科罰金新臺幣 2萬元  有期徒刑1年2月 併科罰金新臺幣 3萬元   犯  罪  日  期  109年8月7日 109年8月11日 109年8月11日 偵查（自訴）機關年度案號  士林地檢109年度偵字第17165號等 士林地檢109年度偵字第17165號等 士林地檢109年度偵字第17165號等 最  後  事實審 法    院 士林地院 士林地院 士林地院  案    號 110年度審金訴字第129號等 110年度審金訴字第129號等 110年度審金訴字第129號等  判決日期 110年4月15日 110年4月15日 110年4月15日 確  定  判  決 法    院 士林地院 士林地院 士林地院  案    號 110年度審金訴字第129號等 110年度審金訴字第129號等 110年度審金訴字第129號等  判    決確定日期 110年5月18日 110年5月18日 110年5月18日 是否為得易科罰金及易服社會勞動之案件  均否 均否 均否 備註  臺中地檢111年度執助字第409號（編號3至12定應執行有期徒刑2年，併科罰金新臺幣12萬元）   

 編          號         13        14        15   罪          名  詐欺 詐欺 詐欺  宣    告    刑  有期徒刑1年1月 併科罰金新臺幣 5千元  有期徒刑1年1月 併科罰金新臺幣 5千元  有期徒刑1年1月  犯  罪  日  期  109年9月13日 109年9月13日 109年9月3日 偵查（自訴）機關年度案號  新竹地檢109年度偵字第14393號等 新竹地檢109年度偵字第14393號等 士林地檢109年度偵字第20270號 最  後  事實審 法    院 新竹地院 新竹地院 士林地院  案    號 110年度金訴字第93號 110年度金訴字第93號 110年度金訴字第92號  判決日期 110年5月3日 110年5月3日 110年5月5日 確  定  判  決 法    院 新竹地院 新竹地院 士林地院  案    號 110年度金訴字第93號 110年度金訴字第93號 110年度金訴字第92號  判    決確定日期 110年5月26日 110年5月26日 110年6月1日 是否為得易科罰金及易服社會勞動之案件  均否 均否 均否 備註  臺中地檢110年度執助字第1555號（編號13至14定應執行有期徒刑1年3月，併科罰金新臺幣7千元）  臺中地檢110年度執助字第1631號 

 編          號         16        17        18   罪          名  詐欺 詐欺 詐欺  宣    告    刑  有期徒刑1年2月 併科罰金新臺幣 8千元  有期徒刑1年2月 併科罰金新臺幣 8千元  有期徒刑1年1月 併科罰金新臺幣 5千元   犯  罪  日  期  109年8月24日 109年8月24日 109年8月24日 偵查（自訴）機關年度案號  臺中地檢110年度偵字第3795號 臺中地檢110年度偵字第3795號 臺中地檢110年度偵字第3795號 最  後  事實審 法    院 臺中地院 臺中地院 臺中地院  案    號 110年度金訴字第227號 110年度金訴字第227號 110年度金訴字第227號  判決日期 110年5月19日 110年5月19日 110年5月19日 確  定  判  決 法    院 臺中地院 臺中地院 臺中地院  案    號 110年度金訴字第227號 110年度金訴字第227號 110年度金訴字第227號  判    決確定日期 110年6月22日 110年6月22日 110年6月22日 是否為得易科罰金及易服社會勞動之案件  均否 均否 均否 備註  臺中地檢110年度執字第9651號（編號16至18定應執行有期徒刑1年4月，併科罰金新臺幣1萬5千元）   

 編          號         19        20        21   罪          名  詐欺 詐欺 詐欺  宣    告    刑  有期徒刑1年1月  有期徒刑1年1月  有期徒刑1年2月 併科罰金新臺幣 3萬元   犯  罪  日  期  109年8月26日 109年8月26日 109年9月14日 偵查（自訴）機關年度案號  新竹地檢110年度偵字第900號等 新竹地檢110年度偵字第900號等 士林地檢110年度偵字第5430號 最  後  事實審 法    院 新竹地院 新竹地院 士林地院  案    號 110年度金訴字第92號等 110年度金訴字第92號等 110年度審金訴字第329號  判決日期 110年5月24日 110年5月24日 110年8月25日 確  定  判  決 法    院 新竹地院 新竹地院 士林地院  案    號 110年度金訴字第92號等 110年度金訴字第92號等 110年度審金訴字第329號  判    決確定日期 110年6月17日 110年6月17日 110年9月25日 是否為得易科罰金及易服社會勞動之案件  均否 均否 均否 備註  臺中地檢110年度執助字第1558號（編號19至20定應執行有期徒刑1年3月）  臺中地檢110年度執助字第2430號（編號21至22定應執行有期徒刑1年4月，併科罰金新臺幣4萬元） 

 編          號         22        23        24   罪          名  詐欺 詐欺 詐欺  宣    告    刑  有期徒刑1年2月 併科罰金新臺幣 3萬元  有期徒刑1年2月  有期徒刑1年2月   犯  罪  日  期  109年9月14日 109年8月7日 109年8月14日 偵查（自訴）機關年度案號  士林地檢110年度偵字第5430號 新北地檢109年度偵字第43341號等 新北地檢109年度偵字第43341號等 最  後  事實審 法    院 士林地院 新北地院 新北地院  案    號 110年度審金訴字第329號 110年度金訴字第275號 110年度金訴字第275號  判決日期 110年8月25日 110年10月28日 110年10月28日 確  定  判  決 法    院 士林地院 新北地院 新北地院  案    號 110年度審金訴字第329號 110年度金訴字第275號 110年度金訴字第275號  判    決確定日期 110年9月25日 110年12月8日 110年12月8日 是否為得易科罰金及易服社會勞動之案件  均否 均否 均否 備註  臺中地檢110年度執助字第2430號（編號21至22定應執行有期徒刑1年4月，併科罰金新臺幣4萬元） 臺中地檢110年度執助字第2470號（編號23至31定應執行有期徒刑1年6月）   

 編          號         25        26        27   罪          名  詐欺 詐欺 詐欺  宣    告    刑  有期徒刑1年2月 有期徒刑1年2月 有期徒刑1年2月  犯  罪  日  期  109年8月5日 109年8月5日 109年8月27日 偵查（自訴）機關年度案號  新北地檢109年度偵字第43341號等 新北地檢109年度偵字第43341號等 新北地檢109年度偵字第43341號等 最  後  事實審 法    院 新北地院 新北地院 新北地院  案    號 110年度金訴字第275號 110年度金訴字第275號 110年度金訴字第275號  判決日期 110年10月28日 110年10月28日 110年10月28日 確  定  判  決 法    院 新北地院 新北地院 新北地院  案    號 110年度金訴字第275號 110年度金訴字第275號 110年度金訴字第275號  判    決確定日期 110年12月8日 110年12月8日 110年12月8日 是否為得易科罰金及易服社會勞動之案件  均否 均否 均否 備註  臺中地檢110年度執助字第2470號（編號23至31定應執行有期徒刑1年6月）   

 編          號         28        29        30   罪          名  詐欺 詐欺 詐欺  宣    告    刑  有期徒刑1年2月 有期徒刑1年1月 有期徒刑1年1月  犯  罪  日  期  109年8月27日 109年8月7日 109年8月7日 偵查（自訴）機關年度案號  新北地檢109年度偵字第43341號等 新北地檢109年度偵字第43341號等 新北地檢109年度偵字第43341號等 最  後  事實審 法    院 新北地院 新北地院 新北地院  案    號 110年度金訴字第275號 110年度金訴字第275號 110年度金訴字第275號  判決日期 110年10月28日 110年10月28日 110年10月28日 確  定  判  決 法    院 新北地院 新北地院 新北地院  案    號 110年度金訴字第275號 110年度金訴字第275號 110年度金訴字第275號  判    決確定日期 110年12月8日 110年12月8日 110年12月8日 是否為得易科罰金及易服社會勞動之案件  均否 均否 均否 備註  臺中地檢110年度執助字第2470號（編號23至31定應執行有期徒刑1年6月）   

 編          號         31        32        33   罪          名  詐欺 詐欺 詐欺  宣    告    刑  有期徒刑1年1月 有期徒刑1年2月 併科罰金新臺幣 4千元 有期徒刑1年1月 併科罰金新臺幣 2千元  犯  罪  日  期  109年8月7日 109年8月24日 109年8月24日 偵查（自訴）機關年度案號  新北地檢109年度偵字第43341號等 臺中地檢110年度偵字第23768號 臺中地檢110年度偵字第23768號 最  後  事實審 法    院 新北地院 臺中地院 臺中地院  案    號 110年度金訴字第275號 110年度金訴字第976號 110年度金訴字第976號  判決日期 110年10月28日 110年12月6日 110年12月6日 確  定  判  決 法    院 新北地院 臺中地院 臺中地院  案    號 110年度金訴字第275號 110年度金訴字第976號 110年度金訴字第976號  判    決確定日期 110年12月8日 111年1月4日 111年1月4日 是否為得易科罰金及易服社會勞動之案件  均否 均否 均否 備註  臺中地檢110年度執助字第2470號（編號23至31定應執行有期徒刑1年6月） 臺中地檢111年度執字第1326號（編號32至33定應執行有期徒刑1年4月，併科罰金新臺幣5千元）